Inventaris van de archieven van de Raadadviseurs bij het Ministerie van Justitite, 1945-1965
Nationaal Archief, Den Haag
- MR. W.G. BELINFANTE, 2
  - Nieuw Burgerlijk Wetboek, 2.10
    - Boek 2, 2.10.3
      - Stukken betreffende de voorbereiding van aflevering II van de Memorie van Antwoord en de Nota van Wijzigingen aan de Tweede Kamer inzake het ontwerp., 1957-1958; 52-53; 2 pakken
        - 1958, 53
      - Stukken betreffende de voorbereiding van de Memorie van Antwoord en Nota van Wijzigingen aan de Tweede Kamer inzake het ontwerp, originelen., 1957; 54; pak
      - Stukken betreffende de voorbereiding van de vraagpunten voor het Mondeling Overleg inzake het ontwerp., 1958; 55; pak
      - Stukken betreffende de voorbereiding van de mondelinge behandeling na het Mondeling Overleg over de vraagpunten inzake het ontwerp., 1957-1958; 56; pak
      - Stukken betreffende de voorbereiding van de Nota van Wijzigingen bij de Memorie van Antwoord aan de Tweede Kamer., 1958; 57; omslag
      - Stukken betreffende de voorbereiding van aflevering III en IV van de Memorie van Antwoord en de Nota van Wijzigingen aan de Tweede Kamer inzake het ontwerp., 1957; 58-59; 1 pak en 1 omslag
        - Aflevering III, 1957, 58; pak
        - Aflevering IV, 1957, 59
      - Stukken betreffende opmerkingen inzake het Regeringsontwerp., 1954-1956; 60; pak
      - Stukken betreffende de voorbereiding van de Memorie van Antwoord aan de Eerste Kamer inzake het ontwerp., 1959-1960; 61; pak
    - Boek 3, 2.10.4
      - Stukken betreffende het ontwerp van Titel 1 inzake het vermogensrecht., 1954-1958; 62-63; 1 pak en 1 omslag
        - Algemeen I, 1954, 62; pak
        - Algemeen II, 1954 - 1958, 63
      - Stukken betreffende de voorbereiding van de memorie van Antwoord aan de Tweede Kamer., 1958-1964; 64-68; 5 pakken
        - 1958, 64
        - 1959, 65
        - 1959 - 1961, 66
        - 1962, 67
        - 1963 - 1964, 68
      - Stukken betreffende het verwerken van opmerkingen inzake het ontwerp., 1954-1955; 69; pak
      - Stukken betreffende de voorbereiding van het Voorlopig Verslag inzake het ontwerp., 1958-1961; 70; omslag
      - Staat houdende gegevens betreffende opmerkingen van het Driemanschap over Boek 3 (notulen 1-189)., 1954; 71; stuk
      - Stukken betreffende het ontwerp van Titel 9 inzake Bezitloos zekerheidsrecht., 1963; 72; omslag
    - Boek 4, 2.10.5
      - Stukken betreffende het ontwerp van Boek 4 inzake het erfrecht., 1954-1962; 73-74; 2 pakken
        - 1954, 1957, 1959-1961, 73
        - 1962, 74
      - Nota van mr. O.W. van Ewijk aan mr. W.G. Belinfante betreffend het ontwerp van Boek 4, titel 3 inzake uiterste willen., 1965; 75; stuk
    - Boek 5, 2.10.6
      - Stukken betreffende het ontwerp van boek 5 in het algemeen., 1954-1957; 76-77; 2 pakken
        - 1954 - 1955, 76
        - 1956 - 1957, 77
      - Nota met bijlagen van de minister van Justitie voor de Ministerraad bij het ontwerp van Boek 5 inzake zakelijke rechten., 1955; 78; pak
      - Stukken betreffende het ontwerp van Titel 1 inzake eigendom in het algemeen., 1954-1956; 79; pak
      - Stukken betreffende het ontwerp van Titel 2 inzake eigendom van roerende goederen., 1954-1956; 80; pak
      - Stukken betreffende het ontwerp van Titels 3-4, later 3 inzake onroerende zaken., 1954-1956; 81; pak
      - Stukken betreffende het ontwerp van Titel 5, later 4 inzake burenrecht., 1954-1956; 82; pak
      - Stukken betreffende het ontwerp van Titel 6, later 5 inzake mandeligheid., 1954-1956; 83; omslag
      - Stukken betreffende het ontwerp van Titel 7, later 6 inzake erfdienstbaarheden., 1954-1956; 84; pak
      - Stukken betreffende het ontwerp van Titel 9, later 7 inzake erfrecht en beklemming., 1954-1956; 85; pak
      - Stukken betreffende het ontwerp van Titel 10, later 8 inzake opstal., 1955-1956; 86; omslag
      - Stukken betreffende het ontwerp van Titel 11, later 9 inzake grondrente., 1954-1956; 87; omslag
      - Stukken betreffende het ontwerp van Titel 10 inzake appartementen., 1954-1956; 88; pak
      - Stukken betreffende het ontwerp van Boek 5 inzake zakelijke rechten., 1954-1956; 89; pak
        Hierin ook een aantal stukken betreffende Boek 4.
      - Notulen van de vergaderingen van het Driemanschap., 1956-1961; 90-98; 9 pakken
        Het Driemanschap voltooide het ontwerp van Boek 5 en maakte dat van Boek 6. Het bestond aanvankelijk uit mr. Meijers, mr. de Jong en prof. Eggens welke eerst genoemde na zijn overlijden door mr. J. Drion werd opgevolgd. Prof. Eggens werd later vervangen door prof. de Grooth. Inv. nr. 99 bevat een alfabetisch overzicht van behandelde onderwerpen verwijzend naar het nummer van de bespreking.
        - nrs. 121-140, 1956, 90
        - nrs. 141-164, 1956 - 1957, 91
        - nrs. 165-180, 1957 - 1958, 92
        - nrs. 181-195, 1958, 93
        - nrs. 196-211, 1958 - 1959, 94
        - nrs. 212-223, 1959, 95
        - nrs. 224-240, 1959, 96
        - nrs. 241-266, 1959 - 1960, 97
        - nrs. 267-282, 1960 - 1961, 98
      - Register op de notulen van het Driemanschap, 1e-280e bespreking., 1961; 99; stuk
    - Boek 6, 2.10.7
      - Stukken betreffende het ontwerp van het Driemanschap van Boek 6, Algemeen., 1957-1964; 100; pak
      - Definitieve tekst van het ontwerp van het Driemanschap van Boek 6 en het 3e gedeelte van de toelichting hierop., 1961; 101; pak
      - Drukproef van de Memorie van Toelichting van het Driemanschap op het ontwerp van Boek 6., 1961; 102; omslag
      - Stukken betreffende het ontwerp van wet tot vaststelling van Boek 6., 1961-1963; 103; omslag
      - Stukken betreffende het advies van de Raad van State inzake het ontwerp van wet tot vaststelling van Boek 6., 1963-1964; 104; pak
      - Stukken betreffende het ontwerp van Titel 1, Afdeling 1 inzake het algemene gedeelte van het verbintenissenrecht., 1955-1961; 105; pak
      - Stukken betreffende het ontwerp van Titel 1, Afdeling 2 inzake hoofdelijke verbintenissen., 1955-1961; 106; pak
      - Stukken betreffende het ontwerp van Titel 1, Afdeling 2a, later 3 inzake pluraliteit van schuldeisers., 1961; 107; omslag
      - Stukken betreffende het ontwerp van Titel 1, Afdeling 3, later 4 inzake alternatieve verbintenissen., 1951-1957, 1961; 108; pak
      - Stukken betreffende het ontwerp van Titel 1, Afdeling 4, later 5 inzake voorwaardelijke verbintenissen., 1951-1957, 1961; 109; omslag
      - Stukken betreffende het ontwerp van Titel 1, Afdeling 5 inzake verbintenissen onder tijdsbepaling., 1951, 1955; 110; omslag
      - Stukken betreffende het ontwerp van Titel 1, Afdeling 6 inzake nakoming van verbintenissen., 1951, 1956-1961; 111; pak
      - Stukken betreffende het ontwerp van Titel 1, Afdeling 6a, later 7 inzake verzuim van de schuldeiser., 1955-1961; 112-113; 2 pakken
        - 1955 - 1957, 112
        - 1958 - 1961, 113
      - Stukken betreffende het ontwerp van Boek 6, afd. 6.1.7A inzake de verplichting tot schadevergoeding., 1961; 114; omslag
      - Stukken betreffende het ontwerp van Titel 1, Afdeling 7 later 8 inzake wanprestatie., 1955-1962; 115-116; 2 pakken
        - 1955 - 1957, t/m juli, 115
        - 1957 - 1962, 116
      - Stukken betreffende het ontwerp van Titel 1, Afdeling 8 inzake tenietgaan van verbintenissen., 1956-1961; 117-118; 2 pakken
        - 1956 - 1957, 117
        - 1958 - 1961, 118
      - Stukken betreffende het ontwerp van Titel 2, Afdeling 1 inzake overgang van vorderingen en schulden., 1955-1961; 119-120; 2 pakken
        - 1955 - 1959, 119
        - 1960 - 1961, 120
      - Stukken betreffende het ontwerp van Titel 3, Afdeling 1 inzake onrechtmatige daad., 1955-1961; 121-122; 2 pakken
        - 1955 - 1958, 121
        - 1961, 122
      - Stukken betreffende het ontwerp van Titel 4, Afdeling 1 inzake zaakwaarneming., 1951, 1956-1961; 123; pak
      - Stukken betreffende het ontwerp van Titel 4, Afdeling 2 inzake onverschuldigde betaling., 1956-1961; 124-125; 2 pakken
        - 1956 - 1958, 124
        - 1959 - 1961, 125
      - Stukken betreffende het ontwerp van Titel 4, Afdeling 3 inzake ongerechtvaardige verrijking., 1956-1961; 126; omslag
      - Stukken betreffende het ontwerp van Titel 5, Afdeling 1 inzake overeenkomsten in het algemeen., 1955-1961; 127; pak
      - Stukken betreffende het ontwerp van Titel 5, Afdeling 2 inzake totstandkomen van overeenkomsten., 1956-1961; 128-129; 2 pakken
        - 1956 - 1959, t/m april, 128
        - 1959 - 1961, 129
      - Stukken betreffende het ontwerp van Titel 5, Afdeling 3 inzake gevolgen van overeenkomsten., 1956-1961; 130-131; 2 pakken
        - 1956 - 1958, 130
        - 1959 - 1961, 131
      - Stukken betreffende het ontwerp van Titel 5, Afdeling 4 inzake wederkerige overeenkomsten., 1953-1962; 132; pak
  - Omroep, 2.11
    - Nota aan de minister inzake de voorbereiding van regelingen inzake het functioneren van omroepverenigingen en het toelaten van etherreclame., 1964; 133; stuk
    - Stukken betreffende het adviseren van de minister inzake de juridische procedures tegen de zendpiraten R.E.M. en Veronica., 1965; 134; omslag
  - Overzeese gebiedsdelen, 2.12
    - Stukken betreffende het adviseren van de Commissie Valutaverhouding Nederland-Overzeese Gebiedsdelen inzake de ontwerp-guldensregeling., 1946; 135; omslag
  - Rechtsherstel en vijandelijk vermogen, 2.13
    - KB A 6, 2.13.1
      - Stukken betreffende de advisering met betrekking tot de uitvoering van het KB A 6 alsmede stukken van en betreffende de Commissie Rechtsverkeer in Oorlogstijd (CORVO)., 1945-1953; 136; omslag
    - KB E 100 en E 133 - Organisatie Raad voor het Rechtsherstel en Nederlands Beheersinstituut, 2.13.2
      In december 1944 begon het Militaire Commissariaat voor het Rechtsherstel (= M.C.R.H., als voorloper van het NBI) met de uitvoering van het Besluit Vijandelijk Vermogen [E 133].
      - Stukken betreffende de organisatie van het Nederlands Beheersinstituut en de Raad voor het Rechtsherstel., 1946-1955; 137; omslag
      - Stukken betreffende het adviseren van de minister inzake de behandeling en mogelijke tenuitvoerlegging van de zogenaamde motie Tendeloo omtrent de ontevredenheid ten aanzien van de gang van zaken bij het rechtsherstel en bij het beheer van vijandelijk en landverradelijk vermogen en vermogen van afwezigen., 1947-1948; 138; omslag
      - Stukken betreffende het adviseren van de minister inzake de benoeming en taakstelling van de Regeringscommissaris bij het Nederlands Beheers Instituut, met rapport van de Regeringscommissaris., 1948-1951; 139; pak
      - Nota aan de secretaris-generaal inzake de organisatie van het Nederlands Beheers Instituut., 1950; 140; stuk
      - Stukken betreffende het deelnemen aan de besprekingen van de vijf rechtsherstelministers inzake de organisatie van het Nederlands Beheers Instituut en de uitvoering van het Besluit Vijandelijk Vermogen., 1950-1953; 141; pak
      - Stukken betreffende het adviseren van de minister inzake regelen voor de liquidatie van de Raad voor het Rechtsherstel., 1954-1958; 142; pak
      - Stukken betreffende het geven van (beleids-)toelichtingen op de ontwerp-begrotingen van de Raad voor het Rechtsherstel., 1954-1959; 143-147; 5 omslagen
        - Begroting 1955, 1954 - 1956, 143
        - Begroting 1956, 1955 - 1956, 144
        - Begroting 1957, 1956 - 1957, 145
        - Begroting 1958, 1957 - 1958, 146
        - Begroting 1959, 1958 - 1959, 147
    - KB E 100 - Rechtsherstel, 2.13.3
      - Nota aan de minister over de opheffing van de schorsing van bestuurders van rechtspersonen door het Nederlands Beheers Instituut, met bijlagen., 1946; 148; 1 stuk
      - Stukken betreffende het adviseren van de minister inzake voorstellen van het dagelijks bestuur van de Raad voor het Rechtsherstel tot wijziging van de Besluiten Herstel Rechtsverkeer en Vijandelijk Vermogen., 1946-1950; 149; omslag
      - Stukken betreffende het adviseren van de minister over uit Nederland geroofde dollareffecten., 1947-1948; 150; omslag
      - Stukken betreffende het adviseren van de minister inzake het voorstel van de Liquidatie Van Verwaltung Sarphatistraat (LVVS) aan haar schuldeisers en de daartegen ingebrachte bezwaren van met name prof. mr. E.M. Meyers., 1950; 151; pak
      - Stukken betreffende het adviseren van de minister inzake de bezwaren van de Koninklijke Nederlandsche Petroleum Maatschappij tegen de uitvoering van art. 64 E 100., 1951; 152; omslag
      - Stukken betreffende het adviseren van de minister inzake het wetsontwerp tot wijziging van Hoofdstuk VIIA en van artikel 21 van het Besluit herstel rechtsverkeer (rechtsherstel ten aanzien van onroerende goederen)., 1951; 153; omslag
        Dossier van Mr. O.W. van Ewijk.
      - Stukken betreffende het voorbereiden van de regeling ter vereenvoudiging van de afwikkeling van het rechtsherstel van effecten., 1951-1953; 154; pak
      - Stukken betreffende deelname aan vergaderingen van de L.V.V.S. Commisie uit de Afdeling Beheer c.a. van de Raad voor het Rechtsherstel., 1951-1956; 155; pak
      - Stukken betreffende het adviseren van de minister inzake het wetsontwerp tot wijziging van artikel 64 van het Besluit Herstel Rechtsverkeer., 1951-1963; 156; pak
      - Stukken betreffende het adviseren van de minister inzake het wetsontwerp tot wijziging van enige bepalingen van het Besluit Herstel Rechtsverkeer betreffende effecten., 1952-1953; 157; omslag
      - Stukken betreffende het doorzenden aan mr. A. Rinnooy Kan van het Ministerie van Financiën van correspondentie tussen prof. mr. I. Kisch en de heer Taussig van de Stichting Joods Maatschappelijk Werk naar aanleiding van een gesprek over schadevergoedingsuitkeringen door Duitsland., 1953; 158; omslag
      - Correspondentie met het Nederlands Beheersinstituut inzake de zogenaamde liquidatie van marxistische organisaties (Rost van Tonningen en Rambonnet)., 1955-1958; 159; omslag
    - KB E 133 - Vijandelijk vermogen, 2.13.4
      - Stukken ontvangen en opgemaakt in het kader van het lidmaatschap van het Militair Commissariaat voor het Rechtsherstel., 1945; 160; omslag
      - Stukken betreffende het adviseren van de minister inzake de ontvijanding van hier te lande gevestigde vreemdelingen van Duitse en Oostenrijkse nationaliteit in het kader van de uitvoering van het Besluit Vijandelijk Vermogen., 1947-1954; 161; omslag
      - Stukken betreffende het adviseren van de minister inzake de uitvoering en de voorbereiding van de wijziging van de beschikking, houdende regels met betrekking tot de uitvoering van de artikelen 25 en 28 van het Besluit Vijandelijk Vermogen, inzake de erkenning van een uitkering aan crediteuren van een vijandelijk onderdaan., 1947-1958; 162; pak
      - Stukken betreffende het adviseren van de minister inzake het wetsvoorstel tot wijziging van artikel 4 van het Besluit vijandelijk vermogen., 1949-1950; 163; omslag
      - Stukken betreffende het adviseren van de minister inzake de regeling van schadeloosstelling bij verbeurdverklaring c.q. afstand van inbeslaggenomen goederen van personen tijdens de bezetting., 1949-1954; 164; omslag
      - Stukken betreffende het adviseren van de minister inzake de voorbereiding van de overeenkomst tussen Nederland en Oostenrijk inzake de uitvoering van het Oostenrijks Staatsverdrag ter regeling van de oorlogsschade (vijandelijk vermogen)., 1949-1955; 165; omslag
      - Nota betreffende het vijandelijk vermogen in Indonesië., 1950; 166; stuk
      - Stukken betreffende het adviseren van de minister inzake regelen voor de erkenning van vorderingen bij de afwikkeling van voormalig Duits vijandelijk vermogen., 1950; 167; omslag
      - Stukken betreffende het adviseren van de minister inzake regelen voor de ontvijanding van in Nederland gevestigde Rijksduitsers., 1950; 168; omslag
      - Stukken betreffende het adviseren van de minister inzake de voorbereidende besprekingen voor het sluiten van een overeenkomst tussen Nederland en Italie ter uitvoering van het Vredesverdrag van Parijs van 10 februari 1947 ter regeling van de oorlogsschade (vijandelijk vermogen)., 1950-1951; 169; omslag
      - Stukken betreffende het adviseren van de minister inzake het wetsontwerp tot wijziging en aanvulling van de artikelen 2 en 3 van het Besluit Vijandelijk Vermogen (Bestemmingswet en Beneficial ownership)., 1950-1951; 170; pak
      - Stukken betreffende het adviseren van de minister inzake de toepassing van de Wet K 450, houdende regels betreffende toekenning van een tegemoetkoming aan personen, die ten onrechte als politieke delinquent behandeld, of hun erfgenamen voor schade, ten gevolge van ondergane bewaring of voorlopige hechtenis geleden., 1950-1954; 171; omslag
      - Stukken betreffende de beoordeling van een van het Ministerie van Buitenlandse Zaken ontvangen memorandum inzake de nota van de Nederlandse Regering inzake claims, welke van Duitse zijde tengevolge van de oorlog of oorlogsmaatregelen kunnen worden ingesteld., 1951; 172; omslag
      - Stukken betreffende het adviseren van de minister inzake het vraagstuk van de Duitse grensboeren in de grensgebieden van Nederland en Duitsland., 1951; 173; omslag
      - Stukken betreffende het adviseren van de minister inzake het wetsvoorstel tot wijziging van de artikelen 25 en 43 van het Besluit Vijandelijk Vermogen (beperking van het appel bij rechtsherstel en vijandelijk vermogen)., 1951; 174; omslag
      - Stukken betreffende het adviseren van de minister inzake regelen voor de afwikkeling van de rechtspersoon Liquidatie Van Verwaltung Sarphatistraat (LVVS)., 1951; 175; pak
      - Stukken betreffende het adviseren van de minister inzake vervreemding van landerijen van Duitse grensboeren., 1951; 176; omslag
      - Stukken betreffende het adviseren van de minister inzake uitvoering van artikel 12 van de Bestemmingswet vijandelijk vermogen., 1951-1960; 177; omslag
      - Stukken betreffende het adviseren van de minister inzake het Besluit tot wijziging van het KB van 27 september 1947 (Stb. H 336), houdende vaststelling van regelen betreffende de tenuitvoerlegging van verbeurdverklaringen, bedoeld in artikel 1 van het Tribunaalbesluit., 1952; 178; omslag
      - Verslag van een 28 februari 1952 gehouden bespreking betreffende inlichtingen omtrent vijandelijk vermogen., 179; stuk
      - Stukken betreffende het adviseren van de minister inzake een ontwerp voor een nota aan de Ministerraad inzake het geruchtmakende vonnis van prof. Gerbrandy, waarbij een verkoop van de grenslanderijen door het Nederlands Beheers Instituut aan een Nederlander nietig is verklaard, omdat de vroegere Duitse eigenaar (grensboer) was ontvijand., 1953; 180; omslag
      - Stukken betreffende het adviseren van de minister inzake een ontwerp voor een nota aan de Ministerraad inzake de voorgenomen teruggave van het genaaste Duitse vermogen door de Verenigde Staten., 1953-1957; 181; omslag
      - Stukken betreffende het adviseren van de minister inzake de voorbereiding van de Rijkswet en de Wet respectievelijk houdende regels met betrekking tot het vijandelijk vermogen en een wijziging van art. 4 1e lid van de Wet herstel vermogensovergang Rijksmarkengebied in het kader van de uitvoering van het Financieel Verdrag., 1953-1964; 182; omslag
      - Stukken betreffende het adviseren van de ministers van Financiën en Buitenlandse Zaken inzake de teruggave van Oostenrijks vijandelijk vermogen., 1954-1956; 183; omslag
      - Stukken betreffende het adviseren van de Raad voor het Rechtsherstel inzake de instructie voor de Commissaris-rapporteur bij de NV Bata-Best., 1955-1956; 184; omslag
      - Stukken betreffende het opstellen van een concept raamovereenkomst ter voorbereiding van het sluiten van een overeenkomst tussen Nederland en Duitsland inzake de regeling van de grenslanderijen., 1955-1957; 185; omslag
      - Stukken betreffende het adviseren van de minister inzake de stand van zaken ten aanzien van het vijandelijk merkenbezit., 1957; 186; omslag
      - Stukken betreffende het adviseren van de ministers van Financiën en Buitenlandse Zaken inzake de totstandkoming van het verdrag tussen Nederland en Oostenrijk inzake de regeling van vermogensrechtelijke vraagstukken., 1958-1959; 187; omslag
      - Stukken betreffende het adviseren van de minister inzake de voorbereiding van een aanvullende overeenkomst ter afwending van de Spaltungstheorie naar aanleiding van het Besluit Vijandelijk Vermogen inzake de Nederlandse Duitse Generalbereinigung en de toepassing van deze Spaltungstheorie op de Algemene Kunstzijde Unie NV., 1958-1963; 188-189; 2 pakken
        - 1958 - 1961, 188
        - 1962 - 1963, 189
  - Rechtspersonen, 2.14
    - Stukken betreffende het adviseren van de minister inzake het wetsvoorstel tot wijziging van artikel 25 van de Wet op de Stichtingen., 1959; 190; omslag
    - Stukken betreffende het adviseren van de minister inzake het wetsontwerp tot wijziging van de Wet op stichtingen met betrekking tot kerkelijke stichtingen en tot overheidsstichtingen., 1961-1963; 191; omslag
    - Stukken betreffende het adviseren van de minister inzake de voorbereiding van de Rijkswet houdende bijzondere voorzieningen aangaande de plaats van vestiging van naamloze vennootschapen en andere rechtspersonen., 1962; 192; omslag
  - Staatseigendom, 2.15
    - Stukken betreffende het adviseren van de minister inzake de oprichting van de NV Nederlandse Gasunie., 1962-1963; 193; omslag
  - Verzekeringen, 2.16
    - Stukken betreffende het adviseren van de minister inzake de voorbereiding van de tweede aanvullende Overeenkomst bij het Verdrag tussen de landen van de Benelux inzake de verplichte aansprakelijkheidsverzekering voor motorrijtuigen, gewijzigd bij de eerste aanvullende Overeenkomst ('s-Gravenhage, 1956-07-03)., 1950-1959; 194-198; 5 pakken
      - 1950 - 1951, 194
      - 1952, 195
      - 1953 - 1955, 196
      - 1956 - 1957, 197
      - 1958 - 1959, 198
    - Stukken betreffende het corrigeren van de drukproeven van het verdrag tussen de Benelux-landen inzake de verplichte aansprakelijkheidsverzekering voor motorrijtuigen., 1954; 199; omslag
    - Stukken betreffende de voorbereiding van de wet houdende regelingen inzake de verstrekking van de ziekenfondsverzekering in bijzondere omstandigheden., 1954-1955; 200; omslag
    - Stukken betreffende het adviseren van de minister inzake de voorbereiding en de totstandkoming van de Wet aansprakelijkheidsverzekering motorrijtuigen in het kader van de uitvoering van de Overeenkomst bij het Verdrag tussen de landen van de Benelux (Brussel, 1955-01-07)., 1955-1963; 201-204; 4 pakken
      - 1955 - 1958, 201
      - 1958 - 1959, 202
      - 1960 - 1961, 203
      - 1962 - 1963, 204
    - Stukken betreffende het adviseren van de minister van Buitenlandse Zaken inzake een ontwerp voor een Europees Verdrag betreffende de verplichte aansprakelijkheidsverzekering voor motorrijtuigen., 1956-1959; 205
    - Stukken betreffende het adviseren van de minister inzake het wetsontwerp verzekering militair vliegrisico., 1957-1958; 206; omslag
    - Stukken betreffende de beoordeling van het ontwerprapport van de Commissie van Overleg Verzekeringskamer inzake het functioneren van de Verzekeringskamer., 1958-1960; 207; omslag
  - Zeerecht, 2.17
    - Stukken betreffende deelname aan diplomatieke zeerechtconferenties te Brussel., 1956-1964; 208; pak
    - Stukken betreffende het adviseren van de minister en de minister van Verkeer en Waterstaat inzake de ontwerpconventie betreffende het vervoer van reizigers over zee., 1959-1961; 209; omslag
    - Stukken betreffende het adviseren van de minister inzake het wetsontwerp houdende goedkeuring en uitvoering van de op 6 februari 1963 te 's-Gravenhage gesloten Overeenkomst tussen het Koninkrijk der Nederlanden en de Verenigde Staten van Amerika inzake wettelijke aansprakelijkheid voor schade veroorzaakt door het atoomschip "Savannah"., 1960-1963; 210; omslag
- MR. P. EIJSSEN, 3
  - Handelsrecht, 3.1